【裁判字號】    98,易,92
【裁判日期】    980220
【裁判案由】    竊盜
【裁判全文】
臺灣桃園地方法院刑事判決                98年度易字第92號
公  訴  人  臺灣桃園地方法院檢察署檢察官
被      告  甲○○
            乙○○
上列被告等因竊盜案件，經檢察官提起公訴（97年度偵字第2555
4 號），被告二人在本院審理時就被訴事實均為有罪之陳述，經
本院獨任法官裁定改依簡式審判程序審理後，本院判決如下：
    主  文
甲○○共同攜帶兇器，毀越安全設備竊盜，累犯，處有期徒刑壹
年。
乙○○共同攜帶兇器，毀越安全設備竊盜，處有期徒刑拾月。
    事  實
一、甲○○前曾因竊盜罪，經臺灣新竹地方法院以九十五年度訴
    字第三九二號判決判處有期徒刑一年二月確定，送監執行至
    民國九十六年七月三日縮刑期滿執行完畢（構成累犯），仍
    不知悔改，復與乙○○共同意圖為自己不法之所有，基於竊
    盜之犯意聯絡，於九十七年十二月二日下午二時許，至乙○○舅舅何建忠所居住，位於桃園縣龍潭鄉○○路五一五巷之
    「名人山水社區」，先由乙○○徒手翻越該社區大門後，藉
    甲○○墊腳，從該社區四九三號二樓之窗戶攀爬入內（侵入
    住宅部分未據告訴），上抵頂樓陽台，再攀爬至隔鄰何建忠
    、丙○○所居住之四九五號四樓陽台，以隨手拾獲之鐵鎚（
    未扣案且非甲○○二人所有，不予沒收）擊破該處作為安全
    設備，具有防閑功能之玻璃窗，致使不堪使用後翻窗入內（
    侵入住宅部分未據告訴），再開啟一樓大門讓甲○○上樓會
    合，二人隨即在上址四九五號四樓屋內，竊取何建忠、丙○○所有之外套一件、背心一件、上衣一件、長褲二件、首飾
    盒一個（內裝耳環、項鍊等物）、手錶四支、行動電話四支
    、數位相機二台、黃金項鍊一條、黃金戒指三個、現金新臺
    幣（下同）五萬元及數目不詳之零錢、美金、印尼幣得逞，
    所得贓物則於事後變賣款項花用。嗣於九十七年十二月八日
    下午一時許，甲○○、乙○○又返回上址社區探勘（未達著
    手程度），欲再重施故技行竊時，因形跡可疑，而為該社區
    住戶報警查獲，當場並扣得渠等行竊丙○○所得之贓物首飾
    盒一個。
二、案經丙○○訴請桃園縣政府警察局龍潭分局移送臺灣桃園地
    方法院檢察署檢察官偵查起訴。
    理  由
一、後引丙○○之警、偵訊筆錄雖係傳聞，惟本件係適用簡式審
    判程序審理之案件，依刑事訴訟法第一百五十九條第二項規
    定，本即不適用傳聞證據排除法則之規定，而丙○○在檢察
    官偵查中係以證人身分具結後證述相關案情，其詞核無顯不
    可信之情況，被告二人均坦承犯罪，對丙○○之偵訊筆錄除
    均表示沒有意見以外，亦未請求再傳喚丙○○到庭，等如已
    放棄反對詰問權之行使，是丙○○前述偵訊筆錄之採證過程
    亦已無瑕疵可指，故丙○○之偵訊筆錄，依刑事訴訟法第一
    百五十九條之一第二項規定，亦有證據能力。至於後述之其
    餘證據依法原則上均有證據能力，被告二人亦均未對其證據
    能力有何抗辯，參酌最高法院九十七年度台上字第一０六九
    號判決意旨，此部分證據具有證據能力之法律依據，即不再
    贅。
二、訊據被告甲○○、乙○○均坦承上揭竊盜犯行不諱，核與被
    害人丙○○於警詢中指述其住處遭竊之情節相符，又被告二
    人於案發當日翻越「名人山水社區」大門，預備選擇目標下
    手行竊一節，亦有警員翻拍自現場監視錄影畫面所側錄之畫
    面照片四張附卷可稽，此外，並有丙○○出具之贓物領據一
    份在卷可考，足徵被告二人前揭自白與事實相符，可以採信
    。本件事證明確，被告二人之犯行均堪認定，應依法論科。
三、查被告乙○○行竊所用之鐵鎚雖未扣案，惟該鐵鎚既可用於
    擊破丙○○住處窗戶，客觀上自足以傷害人之生命、身體，
    應屬兇器無疑，又丙○○住處之玻璃窗具有防閑作用，應係
    安全設備，故被告二人推由被告乙○○攜帶鐵鎚，在敲破丙○○住處窗戶後入內行竊，應係攜帶兇器，毀越安全設備竊
    盜。核被告甲○○、乙○○所為，均係犯刑法第三百二十一
    條第一項第二款、第三款之攜帶兇器，毀越安全設備竊盜罪
    。公訴人認被告等所為，僅構成刑法第三百二十一條第一項
    第二款之毀越安全設備竊盜罪，尚有違誤，惟此屬於同一竊
    盜罪名加重條件之增減，並無庸變更起訴法條，併予敘明。
    被告二人就上開犯行間，有犯意聯絡及行為分擔，應為共同
    正犯。又被告甲○○前有如事實欄所示之科刑及執行情形，
    有其臺灣高等法院被告前案紀錄表一份附卷可稽，其於前案
    有期徒刑執行完畢後，五年內故意再犯本件有期徒刑以上刑
    之罪，為累犯，應依刑法第四十七條第一項規定加重其刑。
    爰審酌被告甲○○、乙○○均有多次竊盜前科，有臺灣高等
    法院被告前案紀錄表各一份附卷可稽，渠等素行均難謂良好
    ，被害人何建忠、丙○○又係被告乙○○之舅舅、舅媽，被
    告二人行竊之方式，對被害人造成之損害，及渠等犯罪之動
    機、目的、智識及犯後態度等一切情狀，並斟酌檢察官依序
    對被告甲○○、乙○○各具體求處有期徒刑兩年、一年，並
    請求對被告甲○○宣告強制工作，衡諸本案情節尚嫌過重之
    情，分別量處如主文所示之刑，以示懲儆。至檢察官聲請對
    被告甲○○宣告強制工作一節，雖被告甲○○有多次竊盜前
    科，最近一次由臺灣新竹地方法院判處有期徒刑一年二月確
    定，甫於九十六年七月三日執行完畢，惟其此次行竊係在九
    十七年十二月二日，距離其前次出監究已達年餘，是故，尚
    難執其前開竊盜前科，認定其必有竊盜習慣，何況本件對被
    告甲○○判處有期徒刑一年，其刑已經不輕，準此，應無再
    對被告甲○○宣告強制工作之必要，附予敘明。末查，被告
    等行竊所用之鐵鎚係被告乙○○在作案地點附近隨手拾獲，
    此經被告乙○○陳明在卷，並非被告二人所有，不予沒收，
    併予敘明。
據上論斷，應依刑事訴訟法第二百七十三條之一第一項、第二百
九十九條第一項前段，刑法第二十八條、第三百二十一條第一項
第二款、第三款、第四十七條第一項，判決如主文。
本案經檢察官邱文中到庭執行職務。
中    華    民    國    98    年    2     月    20    日
                  刑事第五庭  法  官    陳彥宏
以上正本證明與原本無異。
如不服本判決應於收受判決後10日內向本院提出上訴書狀，並應
敘述具體理由。其未敘述上訴理由者，應於上訴期間屆滿後20日
內向本院補提理由書(均須按他造當事人之人數附繕本)「切勿逕
送上級法院」。
                              書記官    吳玉蘭
中    華    民    國    98    年    2     月    20    日
論罪法條：刑法第321條第1項第2款、第3款


司法院資訊處製作；財團法人民間司法改革基金會備份。
